# 请教陈版，关于资管计划期末计价的问题

提问人：freshman3 时间：2017-01-03 23:29:37
一个资产管理公司，与某券商合作成立一个资管计划（每人出资50%），内容为参与上市公司定增或投资固定收益类产品，也称为定增基金。至年底，该定增基金已参与多个上市公司定增。资产管理公司的账务处理为计入可供出售金融资产。 我的问题是： 1 、请问年末针对此项可供出售金融资产，资产管理公司账面应以公允价值计量还是以成本计量？ 2 、如以公允价值计量，年末的公允价值是否等于持有的资管产品份额乘以基金净值？ 3 、基金的净值是否等于公允价值？如果基金净值不等于公允价值，是否需要根据“非公开发行有明确锁定期股票”的计算公式计算出所持仓股票的公允价值？但是所有股票公允价值之和能作为这个资管计划年末的公允价值吗？
我个人的观点是年末以成本计量，无需做账务处理。 由于这种情况以前没接触过，并且也是第一次发帖，问题有点多，麻烦各位老师指点，不胜感激！

回答人：chenyiwei
个人理解，从你说的基金投资对象看，其公允价值相对易于确定，因此期末按公允价值计量且变动计入其他综合收益（可供出售金融资产）的计量模式较为可行。对于期末持有的限售股，也可以按照“非公开发行有明确锁定期股票”的计算公式计算出所持仓股票的公允价值。期末该资管计划所持各项投资的公允价值之和除以资管计划份额总数即为每份的公允价值。

提问人：freshman3 时间：2017-01-04 12:49:00
谢谢陈版这么晚了还给我回答。 另外我想补充问一下：该资管条款约定，券商为优先级，资产管理公司为劣后级，资管计划终止时应先支付券商本金，再支付券商n%的年化收益，然后再分配。 请问这样的话，该资管计划的公允价值还能否按照您说的方法来计算？

回答人：chenyiwei
可以，投资的公允价值减去券商的本金和其应计的固定收益即可。

提问人：gaoshaoyan 时间：2017-01-04 15:12:08
这种定增基金实质上应该是资管公司的合并主体，券商的50%出资不承担风险和收益，说白了就是笔借款，从实质重于形式原则来说，资管公司应该计入长期股权投资纳入合并范围，将券商的投资合并调整为长期应付款，固定收益计入当期损益，将定增基金的对外投资按照资管公司的会计政策相应调整科目

回答人：chenyiwei
是这样。